【裁判字號】    88,易,3065
【裁判日期】    890229
【裁判案由】    恐嚇取財等
【裁判全文】
臺灣板橋地方法院刑事判決                        八十八年度易字第三六五號
    公  訴  人  臺灣板橋地方法院檢察署檢察官
    被      告  戊○○
右列被告因恐嚇取財等案件，經檢察官提起公訴 (八十八年度偵字第四二三號、八十
八年度偵緝字第三七八號)，本院判決如左：
    主  文
戊○○無罪。
    理  由
一、公訴意旨略以：共同被告甲○○（甲○○俟到案後，另行審結）於民國（下同）
    八十七年八月二日上午九時許，在臺北縣蘆洲市○○路三十巷二十一號被害人丙○○所開設之「朋友超商」內把玩彈珠臺，因對於把玩該彈珠臺中獎彩金有所爭
    執，乃萌生為自己不法所有之意圖，並與被告戊○○及另二位姓名不詳之成年男
    子，基於概括之犯意聯絡，先後於八十七年八月二日上午十時許及同日下午七時
    五十分許，分持西瓜刀及在場助勢之方式，向店員丁○○恫稱：轉告負責人丙○○，限期交付新臺幣三萬元供花用，否則將對丙○○全家不利，並放火燒店云云
    ，經丁○○轉知被害人丙○○，使被害人丙○○心生畏懼不敢現身，共同被告甲○○因不耐久侯，便持木棒將店內擺放之彈珠臺二臺砸毀，並由被告戊○○將珠
    臺內現金約六千元取走，因認被告戊○○與共同被告甲○○共犯刑法第三百五十
    四條毀損罪嫌及第三百四十六條第一項之恐嚇取財罪嫌。
二、按犯罪事實應依證據認定之，無證據不得推定其犯罪事實，刑事訴訟法第一百五
    十四條定有明文。公訴人認被告戊○○涉犯恐嚇取財及毀損罪嫌，無非係以被害
    人丙○○指訴、證人丁○○證述之內容及錄影帶二捲、錄影翻拍照片五張及毀損
    照片二幀為證。然訊之被告戊○○固坦承於八十七年八月二日上午及下午二時左
    右至前開「朋友超商」，並曾取走共同被告甲○○砸毀彈珠臺內之代幣，惟其堅
    決否認有何恐嚇取財或毀損之犯行，辯稱：渠至超商是要勸和的，並非與共同被
    告甲○○共同恐嚇或毀損等語。經查，共同被告甲○○於警訊、檢察官訊問及本
    院調查時供稱：被告戊○○沒有共同去要錢，當天他是去買飲料等語；而現場證
    人乙○○亦到庭證述：機臺內只有代幣，沒有現金，黑龍（即被告戊○○）是後
    來才進來的等語（詳參本院八十八年九月二十三日訊問筆錄）；又經本院親自勘
    驗扣案之錄影帶並當庭播放令被告戊○○辨認得知，被告戊○○於八十七年八月
    二日下午二時許在與朋友超商之老闆通電話，並提及渠與共同被告甲○○是在路
    上遇到等語，且證人乙○○亦多次進出朋友超商，此有勘驗筆錄可證。而被害人
    丙○○當日並未在朋友超商內，其所證有關被告戊○○與共同被告甲○○共同至
    店內毀損機臺及恐嚇取財部分，並非親眼見聞，而係得自店員丁○○之轉述，是
    其指訴，並非可採；而證人丁○○於檢察官訊問時雖證言：下午二點多，甲○○
    及戊○○、其他不詳男子共四、五人又到店內，甲○○要伊打電話連絡老闆，在
    下午三點以前交出三萬元，否則要對老闆全家不利，並放火燒店，且警告不得報
    警，戊○○在旁助勢云云（詳參偵查卷第八十七年九月四日訊問筆錄）。然證人
    丁○○對被告戊○○在旁如何助勢，並未詳加敘明，且依本院勘驗錄影帶，亦未
    見被告戊○○有何助勢之舉；況證人丁○○亦證稱：當日晚間七時許，甲○○及
    與一男子到店內，該男子在外把風，但不是戊○○等語。倘被告戊○○確與共同
    被告甲○○有共同恐嚇取財之犯行，何以在共同被告甲○○至朋友超商準備取款
    之際，未隨同前往？足見被告戊○○並無共同恐嚇取財之意，證人丁○○所證，
    顯有瑕疵，不足採信。此外復查無其他積極證據足認被告戊○○有何公訴人指訴
    之犯行，既不能證明被告戊○○犯行，自應為其無罪之諭知。
三、另被告戊○○意圖為自己不法之所有，趁共同被告吳恒勵將機臺砸毀，及朋友超
    商之店員忙亂不備之際，將該機臺內之代幣取走，涉犯竊盜罪嫌之部分，因與本
    案無裁判上一罪關係，且未據公訴人起訴，本院當無從併予審理，應移由檢察官
    另行偵辦。
據上論斷，應依刑事訴訟法第三百零一條第一項，判決如主文。
本案經檢察官蔡宏展到庭執行職務
中    華    民    國      八十九      年      二      月    二十九    日
                                      臺灣板橋地方法院刑事第二庭
                                          法  官  高    玉    舜
右正本證明與原本無異。
如不服本判決，應於判決送達後十日內，向本院提出上訴狀。
                                          書記官  田    寶    駿
中    華    民    國      八十九      年      三      月      一      日


司法院資訊處製作；財團法人民間司法改革基金會備份。
